# 请教陈版主，关于问题3-2-131

提问人：rightyk11 时间：2023-01-29 21:00:06
问题3-2-131（公司将其所控制的有限合伙企业等特殊主体纳入合并报表范围的具体操作问题）
问题：
母公司将其所控制的有限合伙企业等特殊主体纳入合并报表范围（该合伙企业的存续期限是有限期的，到期不能延长，或最多只能延长一次），则在合并报表层面，由其他合伙人持有的该有限合伙企业的权益应如何列报？
解答：
母公司在将其所控制的此类存续期有限的特殊主体纳入其合并报表时，该类特殊主体中归属于其他权益持有人的权益作为负债（一般是“其他流动负债”或者“其他非流动负债”，视其是否满足《企业会计准则第 30 号——财务报表列报（ 2014 年修订）》第十九条规定的流动负债判断条件而定）列示，归属于其他权益持有人的收益作为费用（财务费用）列示，不能作为少数股东权益和少数股东损益。
假如将问题调整为以下三种情况，其余条件不变，是否可以作为少数股东权益和少数股东损益。
1.合伙企业的经营期限是长期
2.合伙企业经营期限为 5 年，经所有合伙人同意可以延长或缩短经营期限，延长或缩短次数不限制。
3.合伙经营期限为 5 年，经拥有控制的母公司同意可以延长或缩短经营期限，延长或缩短次数不限制。
十分感谢！

回答人：chenyiwei
1 、虽然合伙企业的经营期限是长期，但如果约定取得收益后就需要向合伙人分配，不能持有资金但不分配的，则同样存在支付现金的现时义务，应在合并报表层面将归属于其他合伙人的权益确认为负债。
2 、合伙企业经营期限为 5 年，经所有合伙人同意可以延长或缩短经营期限，表明对其具有控制权的合伙人不能主导或单方面决定年限延长事宜，此时合伙企业仍属于有限寿命主体，同样应在合并报表中将归属于其他合伙人的权益列入负债。
3 、这种情况理论上可实现合伙企业的永续存续，但一方面，需关注上述第 1 点中的提示，即如果没有递延分配条款则不满足确认权益条件；另一方面，也要考虑合伙企业的永续存续有无商业上的合理性和经济性。